【裁判字號】    97,交聲,2562
【裁判日期】    971117
【裁判案由】    聲明異議
【裁判全文】
臺灣高雄地方法院交通事件裁定        97年度交聲字第2562號
原處分機關  交通部公路總局高雄區監理所
異  議  人  甲○○
上列異議人因違反道路交通管理處罰條例案件，對於交通部公路
總局高雄區監理所民國97年11月3日高監自裁字裁80-NJ0000000
號處分聲明異議，本院裁定如下：
    主  文
異議駁回。
    理  由
一、異議意旨略以：異議人即受處分人甲○○於民國97年7 月8
    日晚間8 時57分許，駕騎車牌號碼YF-7945 號自用小客車，
    行經高雄縣仁武鄉○○路與新庄路交叉口，因紅燈超越停止
    線，遭自動攝影設備拍照，原處分機關以駕車行經有燈光號
    誌管制之交岔路口闖紅燈為由，裁處罰鍰新臺幣（下同）27
    00元，記違規點數3 點。惟查異議人於紅燈時已停在線上，
    因煞車鬆掉，才被拍照，雖有越線，但並未闖紅燈之違規，
    原處分顯有未合，爰聲明異議等語。
二、按汽車駕駛人，行經有燈光號誌管制之交岔路口闖紅燈者，
    處新臺幣1800元以上5400元以下罰鍰，並記違規點數3 點，
    道路交通管理處罰條例第53條第1 項、第63條第1 項第3 款
    定有明文。又該法所指之車輛，係指在道路上以原動機行駛
    之汽車（包括機器腳踏車）或以人力、獸力行駛之車輛，故
    機車亦在規範範圍內，同法第3 條第8 款亦有明文。另按，
    行車管制號誌就「圓形紅燈」顯示之意義，係車輛面對圓形
    紅燈表示禁止通行，不得超越停止線或進入路口，道路交通
    標誌標線號誌設置規則第206 條第5 項第1 款設有規定。又
    車輛無視於紅燈警示，有穿越路口之意圖，其車身已伸越停
    止線並足以妨害其他方向人（若有行人穿越道）、車通行者
    ，亦以闖紅燈論處，交通部82年4 月22日交路字第009811號
    函釋意旨可資參照（本院卷第16頁）。
三、經查：
  (一)異議人於上開時地，駕駛上開自用小客車，車身已伸入路口
    範圍等事實，經警以駕車行經有燈光號誌管制之交岔路口闖
    紅燈為由逕行舉發，為異議人所自承，並有高雄縣政府警察
    局舉發違反道路交通管理事件通知單、照片2 張、交通部公
    路總局高雄區監理所裁決書附卷可參，自應認為真實。
  (二)異議人雖辯稱其並未闖紅燈等語。然觀諸卷附逕行舉發照片
    2 張，其在燈號轉換為紅燈已過9.09秒之時，異議人所駕駛
    之汽車車身前輪已越過停止線、後輪則正壓在停止線上；又
    紅燈亮起後10.1秒時，異議人所駕駛之汽車車身全部則已超
    越停止線，雖尚未逾越橫向銜接路口，惟已停於行人穿越道
    等情。此依據前揭交通部對於超越停止線或闖紅燈之認定標
    準函釋及上開說明，闖紅燈並不單以車輛是否超越道路中心
    點為據，而係依採證照片、違規路段等相關資料綜合判斷之
    ，故裁罰機關依具體個案斟酌決定之行政裁量範圍，法院自
    應尊重行政機關之裁量空間，除有逾越裁量權限、不為裁量
    或裁量錯誤等裁量瑕疵之情形，而應認為係逾越權限或濫用
    權力之行為，以違法論外，不得就行政行為之合目的性，進
    行審查。本件異議人確有穿越路口之意圖，且異議人所駕駛
    之汽車車身既已超越停止線，並停於人行穿越道上，顯己妨
    害其他方向人之通行，自有視同闖紅燈之情形，是裁罰機關
    所為之決定並無不法，堪以採信。綜上所述，異議人所辯顯
    屬無據，實無足採。
四、綜上，異議人有上開違規情形，事證明確，原處分機關據此
    並援引上開道路交通管理處罰條例第53條第1 項規定，裁處
    罰鍰2700元，並依同條例第63條第1 項第3 款規定併記違規
    點數3 點，即無違誤，且亦無裁量錯誤之不當情形。異議人
    指摘原處分不當，為無理由，本件異議，應予駁回。
五、據上論斷，應依道路交通案件處理辦法第19條，裁定如主文
    。
中    華    民    國    97    年    11    月    17    日
                  交通法庭  法  官  施介元
以上正本證明與原本無異。
如不服本裁定應於送達後5日內向本院提出抗告狀。
中    華    民    國    97    年    11    月    17    日
                                書記官  葉玉芬


司法院資訊處製作；財團法人民間司法改革基金會備份。
